【裁判字號】    99,訴,632
【裁判日期】    991019
【裁判案由】    違反毒品危害防制條例等
【裁判全文】
臺灣彰化地方法院刑事判決               99年度訴字第632號
公  訴  人  臺灣彰化地方法院檢察署檢察官
被      告  丁彥豪
            林銘川
上列被告等因妨害自由案件，經檢察官提起公訴（九十九年度偵
字第四七七六號），本院依簡式審判程序判決如下：
    主  文
丁彥豪共同犯私行拘禁罪，累犯，處有期徒刑拾月。扣案之手銬
壹副，沒收。
林銘川共同犯私行拘禁罪，累犯，處有期徒刑捌月。扣案之手銬
壹副，沒收。
    事  實
一、丁彥豪前於民國八十年間因擄人勒贖等案件，經臺灣高等法
    院臺南分院以八十三年度上重更三字第三０七號判決判處有
    期徒刑十四年確定，於八十八年十一月五日縮短刑期假釋出
    監並付保護管束，於九十四年十一月七日保護管束期滿，假
    釋未經撤銷，以已執行完畢論。林銘川前於九十年間因恐嚇
    等案件，經臺灣高等法院臺南分院以九十年度上訴字第八八
    八號判決判處有期徒刑四年六月確定，於九十七年三月二十
    四日縮短刑期假釋出監並付保護管束，於九十八年五月二十
    二日保護管束期滿，假釋未經撤銷，亦以已執行完畢論。詎
    渠等均不知悔改，緣盧錦和（另行審結）懷疑綽號「阿猴」
    之人向其詐賭，欲向林錫在探聽詳情，然恐林錫在不願配合
    ，遂與林林銘（另行審結）、丁彥豪及林銘川共同謀議，先
    由林林銘將林錫在約出後，再由盧錦和、丁彥豪及林銘川出
    面強押林錫在至臺南縣學甲鎮拘禁，以逼迫林錫在說出詐賭
    實情。謀議既定，渠四人乃基於妨害自由之犯意聯絡，先由
    林林銘於九十八年十一月二十三日十八時許，以撥打電話方
    式，約林錫在於彰化縣永靖鄉○○路○段與開明路口之八十
    五度Ｃ咖啡店見面，二人見面閒聊後，林林銘即藉故先行離
    開，盧錦和、丁彥豪及林銘川三人於林林銘離開後隨即出現
    ，推由林銘川以拳頭毆打林錫在頭部（林錫在未提出傷害告
    訴）之非法方式，共同強押林錫在進入盧錦和所駕駛之車牌
    號碼ＤＡ－０一八九號自用小客車後座，並以林銘川所有之
    手銬將林錫在與丁彥豪銬在一起，再將林錫在之眼睛矇住，
    以防止林錫在脫逃，一行人駕車南下，行至嘉義市時，林銘
    川先行下車，由盧錦和與丁彥豪繼續將林錫在押往臺南縣學
    甲鎮○○路六０之一號住處，並將林錫在銬在上址住處二樓
    房間衣櫥內之鐵桿上，由丁彥豪負責看管，而對林錫在私行
    拘禁，剝奪其行動自由。翌日即九十八年十一月二十四日，
    盧錦和駕駛車牌號碼Ｍ八－一六八五號自用小客車，與丁彥
    豪繼續將林錫在押上車，由臺南縣學甲鎮出發，於同日十七
    時三十分許，駛至彰化縣永靖鄉○○路○○道路旁，始將林
    錫在釋放，嗣經警循線查悉上情，並扣得林銘川所有供本件
    犯罪所用之手銬一副。
二、案經彰化縣警察局移送臺灣彰化地方法院檢察署檢察官偵查
    暨簽分起訴。
    理  由
一、被告丁彥豪、林銘川二人於本院準備程序中，就犯罪事實為
    有罪之陳述，且所犯係死刑、無期徒刑、最輕本刑為三年以
    上有期徒刑以外之罪，經本院合議庭依刑事訴訟法第二百七
    十三條之一第一項之規定，裁定由法官一人獨任進行簡式審
    判程序，先此敘明。
二、上揭事實，業據被告丁彥豪、林銘川二人於本院準備程序、
    審理時認罪而坦承不諱，核與證人即被害人林錫在於警詢時
    、偵查中及本院審理時證述之被害情節相符，並有扣案之手
    銬一副可資佐證，被告二人前開犯行，事證明確，應予依法
    論科。
三、核被告丁彥豪、林銘川二人所為，均係犯刑法第三百零二條
    第一項之私行拘禁罪。被告丁彥豪、林銘川二人就上揭妨害
    自由犯行，與盧錦和、林林銘間，有犯意聯絡及行為分擔，
    均為共同正犯。又被告丁彥豪前於八十年間因擄人勒贖等案
    件，經臺灣高等法院臺南分院以八十三年度上重更三字第三
    ０七號判決判處有期徒刑十四年確定，於八十八年十一月五
    日縮短刑期假釋出監並付保護管束，於九十四年十一月七日
    保護管束期滿，假釋未經撤銷，以已執行完畢論；被告林銘
    川前於九十年間因恐嚇等案件，經臺灣高等法院臺南分院以
    九十年度上訴字第八八八號判決判處有期徒刑四年六月確定
    ，於九十七年三月二十四日縮短刑期假釋出監並付保護管束
    ，於九十八年五月二十二日保護管束期滿，假釋未經撤銷，
    亦以已執行完畢論，此有臺灣高等法院被告前案紀錄表各一
    份附卷可參，其二人於有期徒刑執行完畢後，五年以內故意
    再犯本件有期徒刑以上之罪，均為累犯，應各依刑法第四十
    七條第一項規定，加重其刑。爰審酌被告二人之品行、智識
    程度，犯罪之動機、目的、手段，參與犯罪之程度，犯罪所
    生之危害，暨其二人犯後均能坦承犯行，尚知悔悟等一切情
    狀，分別量處如主文所示之刑，以示儆懲。扣案之手銬一副
    ，為被告林銘川所有，且為供本件犯罪所用之物，業據被告
    二人供明在卷，爰依刑法第三十八條第一項第二款之規定，
    併予宣告沒收。
據上論斷，應依刑事訴訟法第二百七十三條之一第一項、第二百
九十九條第一項前段，刑法第二十八條、第三百零二條第一項、
第四十七條第一項、第三十八條第一項第二款，判決如主文。
本案經檢察官朱健福到庭執行職務。
中    華    民    國    99    年   10     月    19    日
                  臺灣彰化地方法院刑事第三庭
                      法      官  李  進  清
以上正本證明與原本無異。
如不服本判決應於收受判決後10日內向本院提出上訴書狀，並應
敘述具體理由；其未敘述上訴理由者，應於上訴期間屆滿後20日
內向本院補提理由書（均須按他造當事人之人數附繕本）「切勿
逕送上級法院」。
告訴人或被害人對於判決如有不服具備理由請求檢察官上訴者，
其上訴期間之計算係以檢察官收受判決正本之日期為準。
中    華    民    國    99    年    10    月    19    日
                      書  記  官  蘇  美  苓
附錄本案論罪科刑法條：
中華民國刑法第三百零二條第一項
私行拘禁或以其他非法方法，剝奪人之行動自由者，處五年以下
有期徒刑、拘役或三百元以下罰金。

司法院資訊處製作；財團法人民間司法改革基金會備份。
